【裁判字號】    95,上更(一),576
【裁判日期】    951121
【裁判案由】    兒童及少年性交易防制條例等
【裁判全文】
臺灣高等法院刑事判決             95年度上更(一)字第576號
上  訴  人
即  被  告  甲○○
指定辯護人  薄正任律師
上列上訴人即被告因兒童及少年性交易防制條例等案件，不服臺
灣板橋地方法院91年度少連訴字第17號，中華民國92年5月7日第
一審判決（起訴案號：臺灣板橋地方法院檢察署91年度偵字第81
81號），提起上訴，於本院判決後，經最高法院發回更審，本院
更為判決如下：
    主  文
原判決撤銷。
甲○○共同犯常業圖利媒介性交、猥褻罪，處有期徒刑壹年陸月
，緩刑肆年。
扣案之坐檯單貳張、「美味園咖啡坊」名片肆張、ＮＯＫＩＡ行
動電話壹支、市內電話機壹組均沒收。
    事  實
一、綽號「小誠」（另稱「小陳」）之不詳成年男子與陳建宏（
    業經本院前審判處有期徒刑六年確定）基於意圖營利媒介女
    子與不特定男客為俗稱「半套」（即男客可撫摸小姐之胸部
    、陰部，而小姐則替男客手淫）或「全套」（即男客可與小
    姐進行性交行為）之猥褻或性交之性交易為常業之犯意聯絡
    ，由「小誠」以每月新台幣（下同）三萬元之代價僱用陳建
    宏，而由陳建宏出面以每月二萬八千元之價格承租台北縣三
    重市○○路○段一五六號二樓，作為經營「美味園咖啡坊」
    色情摸摸茶之用，另於九十一年三月十一日以陳建宏之名義
    向中華電信公司申裝00000000號市內電話，作為聯絡性交易
    之用，「小誠」除在中國時報上刊登徵聊天小姐之廣告，以
    吸引女子前來「美味園咖啡坊」應徵與男客從事猥褻、性交
    性交易之工作外，「小誠」並印製、散發「麻辣咖啡午後邀
    約0000000 000」、「美味園咖啡坊、小誠、00000000、
    0000000000（24Ｈ）」之名片對外招攬男客，或放在店內供
    客人拿取作為下次聯絡猥褻、性交性交易之用；準備就緒後
    ，即自民國九十一年三月十七日起由陳建宏在「美味園咖啡
    坊」擔任現場負責人，而「小誠」稍後於同年月某日另以每
    月底薪二萬元之代價僱用甲○○擔任經理（支領日薪），甲
    ○○自即日起與加入「小誠」、陳建宏基於上開意圖營利媒
    介女子與不特定男客為猥褻或性交之性交易為常業之犯意聯
    絡，當有客人撥打0000000000或0000000000門號給「小誠」
    表明欲性交易時，由「小誠」撥打甲○○之手機（門號為
    0000000000）通知甲○○到指定地點帶客人到「美味園咖啡
    坊」，若客人是撥打00000000號時，則由陳建宏通知甲○○
    至指定地點過濾客人身分後帶客人到「美味園咖啡坊」，而
    陳建宏則在店內負責招呼客人、收費記帳之工作，至於引領
    客人進入房間與小姐為猥褻或性交之性交易工作則由陳建宏
    、甲○○共同負責，每天營業時間自下午一點開始至晚上十
    點為止。年滿十八歲花名「小琪」（本名李麗卿）、「小貞
    」（本名陳淑英）、「嘉玲」、「小合」、「樂樂」、「仙
    子」（以上四人姓名不詳）之女子、未滿十八歲花名「安琪
    」（七十三年十月二十九日生、真實姓名詳卷）（「安琪」
    向甲○○等人隱瞞真實年齡，並謊稱已滿十八歲，甲○○因
    此誤信為真）之女子看到中國時報上所刊登徵聊天小姐之廣
    告，依該廣告上所載之電話聯絡後，陸續到「美味園咖啡坊
    」應徵與男客為猥褻或性交之性交易工作（「小誠」於電話
    中指示甲○○於九十一年四月十五日下午在「美味園咖啡坊
    」附近之「我家牛排」與「安琪」、陳淑英碰面後，由甲○
    ○帶至「美味園咖啡坊」接受面試，並開始從事猥褻或性交
    之性交易，而李麗卿亦係以相同情形至「美味園咖啡坊」接
    受面試，並開始從事猥褻或性交之性交易），陳建宏、甲○
    ○於面試時告知各該小姐所從事的係俗稱摸摸茶之半套猥褻
    行為，每節五十分鐘收費二千元，小姐可分得一千元，其餘
    一千元佣金歸店內所有，若小姐和男客從事全套之性交行為
    ，金額由小姐自行與男客議價（每次二千元至三千元不等）
    ，並由小姐獨得，嗣當天結束工作時，視小姐當天做了幾個
    客人，再由陳建宏將當天小姐應分得之款項結算給小姐；小
    姐應允在店內工作後，陳建宏與甲○○即媒介不特定男客在
    「美味園咖啡坊」包廂內與上開小姐從事猥褻或性交之性交
    易，由客人先支付二千元予陳建宏或甲○○後，在包廂內與
    小姐從事半套或全套之性交易，陳建宏於每日下班時將佣金
    先扣除甲○○當天之工資及店內添購物品、用餐費用之零用
    金後，剩下之佣金則夾在店內櫃檯的記事簿上，「小誠」於
    晚上再派人前來收取，陳建宏、「小誠」、甲○○並賴此維
    生。嗣因警方撥打「麻辣咖啡午後邀約0000000000」廣告上
    之電話冒充嫖客，而於九十一年四月二十九日二十一時與甲
    ○○相約在台北縣三重市○○路與正義北路口碰面，因甲○
    ○未認出警員之身分而將假冒嫖客之員警帶至「美味園咖啡
    坊」，而於同日二十一時三十分許當場查獲陳淑英正在包廂
    內為男客馬坤宏進行半套之性交易服務，另查獲陳建宏、甲
    ○○及正在等候客人之李麗卿及花名「安琪」之未滿十八歲
    女子，並扣得陳建宏所寫之坐檯單二張、「小誠」所印製之
    「美味園咖啡坊」名片四張、甲○○所有聯絡性交易事宜所
    用之ＮＯＫＩＡ行動電話一支、「小誠」所有聯絡性交易事
    宜所用之市內電話機一組。
二、案經台北縣政府警察局三重分局報告臺灣板橋地方法院檢察
    署檢察官偵查起訴。
    理  由
一、訊據上訴人即被告甲○○對於前開犯罪事實坦白承認，僅陳
    稱：其帶「安琪」上來店裡當天，有要求她出示身分證，她
    說沒有帶，其再問『安琪』幾歲，她說十八歲，使得其誤以
    為『安琪』已滿十八歲，才讓她在店裡上班，其不知道『安
    琪』未滿十八歲等語。
二、經查：
  (一)、被告陳建宏於警訊時供稱：「『美味園咖啡坊』於九十一
      年三月十七日開始營業」等語（見偵查卷第六頁），復於
      九十一年四月三十日偵查中自承：「我從三月十七日開始
      做」等語（見偵查卷第四四頁），既然「美味園咖啡坊」
      所在之房屋係被告陳建宏出面承租，而「美味園咖啡坊」
      係於九十一年三月十七日開始營業，且扣案名片上所登載
      之00000000號市內電話，係被告陳建宏申請裝機在台北縣
      三重市○○路○段一五六號二樓使用，此有中華電信股份
      有限公司台灣北區電信分公司三重營運處（以下簡稱中華
      電信三重營運處）九十一年七月二十九日九一－重服二八
      －九（一九一）號函附卷可稽（見原審卷第一卷第六十頁
      ），而00000000號市內電話係於九十一年三月十一日從李
      正偉名下過戶到被告陳建宏名下，亦有中華電信三重營運
      處檢送之電話號碼00000000客戶歷史資料、中華電信股份
      有限公司市內電話業務申請書在卷足憑，證人李正偉於九
      十二年三月十九日原審調查時亦證稱：「我曾申請使用過
      00000000號市內電話，後來因為我經營之營造公司生意不
      好，該電話很少使用，而想把它退掉，當時一位綽號『小
      陳』的朋友知道該支電話我沒有在使用，向我接洽要買下
      這支電話來用，『小陳』就叫陳建宏來跟我辦過戶，我就
      會同陳建宏一起去將該電話辦過戶到陳建宏名下，市內電
      話業務申請書上我的名字是我自己簽的，當時『小陳』有
      跟我提到他是在做聊天小姐這方面的工作，而陳建宏是幫
      『小陳』在工作」等語（見原審卷第一卷第一五二頁至第
      一五三頁），足見「美味園咖啡坊」係從九十一年三月十
      七日開始營業。
  (二)、被告甲○○係於九十一年三月十七日至同年四月十五日之
      間某日開始在「美味園咖啡坊」工作：
    1.被告甲○○於警訊及偵查中雖供稱：「陳建宏僱用我負責
      帶客人到店裡消費之工作，我曾於九十一年四月二十七日
      到陳建宏的店裡幫忙帶客人到店裡消費約二個小時，警方
      查獲本件時我之所以會在店內，是因為陳建宏打電話叫我
      過來店裡熟悉店內工作，我就帶我女友朱瑞華一起過來找
      陳建宏，並將我於九十一年四月二十七日到店裡幫忙的酬
      勞一千元給我」云云，其言下之意，只有於九十一年四月
      二十七日及同月二十九日曾到「美味園咖啡坊」工作；然
      被告甲○○於九十一年九月十一日原審調查時供稱：「我
      去查獲地找陳建宏時，只是去應徵，還沒有正式工作，被
      查獲當天是『小陳』打電話叫我過去查獲地找陳建宏報到
      ，我是九十一年四月二十九日下午五點到查獲地找陳建宏
      報到，才開始工作的」云云（見原審卷第一卷第一○五頁
      ），被告甲○○所述既前後不一，其上開供述之真實性，
      誠堪置疑。
    2.被告甲○○於九十一年十月九日原審調查時供稱：「我下
      班要走時，我會先打電話給『小陳』問他，我的工資是『
      小陳』私下另外拿給我、或是我可以直接從店裡櫃檯當日
      的營業額先扣取我的工資，『小陳』說我可以從店裡的營
      業額先拿我的工資，『小陳』就交代陳建宏把當天我的工
      資拿給我，幾乎每天我下班前都會打電話問『小陳』是否
      同意我從店裡當天的營業額扣取我的薪資，若當日營業額
      收入有三千元到五千元，『小陳』就會同意讓我先拿，若
      營業額不多，『小陳』就會讓我明後天再拿工資，也是讓
      我從店裡的營業額來扣，『小陳』沒有直接或叫人另外付
      工資給我，我的工資都是從店裡扣的，有時是當天就可以
      拿，有時是明後天才有拿到，因我每天上班的時間長短不
      固定，故我每天工資是五百元到一千元不等，且店裡於九
      十一年四月二十八日未營業」等語（見原審卷第一卷第一
      七二頁、第一七四頁至第一七六頁），可見被告甲○○已
      按日領取多次薪水，且因九十一年四月二十九日為警查獲
      而未拿到當天薪水，而九十一年四月二十八日未營業亦無
      薪水可領，足見被告甲○○係於九十一年四月二十七日之
      前多次按日領取薪水，而非只有領過九十一年四月二十七
      日一天之薪水而已。再參以被告甲○○於九十一年十月九
      日原審調查時供稱：我前後有拿到五、六千元工資，我在
      查獲地上班十天左右云云（見原審卷第一卷第一七六頁）
      ，可見被告甲○○並非只有於九十一年四月二十七、二十
      九日在「美味園咖啡坊」工作。
    3.被告甲○○於九十一年十月九日原審調查時供稱：「扣案
      之坐檯單二張，分別是九十一年四月二十六日、四月二十
      七日之紀錄」等語（見原審卷第一卷第一七一頁），而扣
      案之坐檯單二張中，其中一張寫有四月二十七日，另一張
      未寫日期之坐檯單應係九十一年四月二十六日之坐檯單。
      「安琪」係被告甲○○帶至「美味園咖啡坊」工作一節，
      業經被告甲○○自承在卷，而在九十一年四月二十六日之
      坐檯單上，有「安琪」坐檯收入之紀錄，可見「安琪」是
      在九十一年四月二十六日之前即已到「美味園咖啡坊」工
      作，既然「安琪」係由被告甲○○帶至「美味園咖啡坊」
      工作，則被告甲○○於九十一年四月二十六日之前即已到
      「美味園咖啡坊」工作，而非於九十一年四月二十七日才
      到該處工作。
    4.被告甲○○於九十一年九月二十五日原審調查時供稱：「
      『安琪』及陳淑英是『小陳』打電話來叫我去帶到店裡」
      等語（見原審卷第一卷第一二八頁），而「安琪」於警訊
      、偵查、原審調查時均陳稱：「我是從九十一年四月十五
      日開始在『美味園咖啡坊』工作」等語，既然「安琪」是
      於九十一年四月十五日由被告甲○○帶到「美味園咖啡坊
      」工作，則被告甲○○應係在九十一年四月十五日之前即
      在「美味園咖啡坊」工作，而非從九十一年四月二十七日
      才開始在該處工作。
  (三)、被告甲○○有媒介男客與「美味園咖啡坊」之小姐從事全
      套或半套之性交易：
    1.前揭事實，業據證人「安琪」、陳淑英、李麗卿於警訊、
      證人「安琪」另於偵查、原審審理時證述明確，且被告陳
      建宏於警訊時既自承：「（問：半套性交易代價二千元，
      服務小姐採五五分帳，對分一千元，另姦淫性交易代價是
      服務小姐個人獨得，是否屬實？）答：屬實」等語，既然
      「美味園咖啡坊」之小姐有與男客從事全套或半套之性交
      易，則從中媒介之被告甲○○豈有不知之理。
    2.證人「安琪」於警訊時證稱：「我們店內是從事坐檯、聊
      天及從事色情性交易，我與客人聊天，店內會分一千元給
      我，做半套性交易時，我會和客人談妥五百元或一千元之
      小費，全套性交易代價是二千元，小費及全套金額是我自
      己獨得，陳建宏、甲○○都知道，我曾於九十一年四月十
      五日與一名男客從事全套性交易，代價二千元，我另曾與
      十幾名男客從事半套性交易，據我所知店內花名『小合』
      、『仙子』等小姐有從事全套、半套性交易等語，證人『
      安琪』復於九十一年五月十四日偵查中及九十一年六月二
      十日原審調查時均證稱：「甲○○說要我們儘量配合、放
      開一點，我有問甲○○『放開一點』是什麼意思，甲○○
      說『妳們自己知道』，我和陳淑英第一天上班時就有問李
      麗卿店裡有無做全套，李麗卿告訴我說有在做全套及半套
      ，李麗卿說做全套可拿四千五百元到五千元，半套可拿二
      千元到二千五百元，全套這部分所得都是我們自己獨得，
      而我有做全套及半套，我做半套時只有脫上衣，全套只有
      做一次，那次是陳建宏帶客人到房間時，就向我提起客人
      要做全套的性交易，我有問陳淑英她有無在做全套，她說
      有，陳建宏、甲○○事前都知道我們在店裡有做全套及半
      套之性交易，陳建宏、甲○○有在房間準備衛生紙或濕紙
      巾提供給客人及小姐使用，陳建宏、甲○○說可以在房間
      做全套的性交易，這部分的錢是我們自己拿。」等語（見
      偵查卷第五一頁至第五二頁、原審卷第一卷第二六頁至第
      三四頁），而被告甲○○於九十一年九月二十五日原審調
      查時既供稱：「（問：「安琪」及陳淑英來店裡工作時，
      你有無叫她們要放開一點？）答：有的」等語（見原審卷
      第一卷第一三四頁），被告陳建宏於九十一年九月二十五
      日原審調查時亦表示：「（問：查獲地的房間裡，有無準
      備衛生紙或濕紙巾？）答：有的」等語（見原審卷第一卷
      第一三七頁），則被告甲○○應有媒介「美味園咖啡坊」
      之小姐與男客從事全套或半套之性交易。
    3.證人陳淑英於警訊時證稱：「我是由經理甲○○面試，向
      我說明工作內容為小姐脫光衣服讓客人撫摸胸部和陰部，
      幫客人打手槍（撫摸男客生殖器直至射精）等坐檯服務，
      另外我與男客從事姦淫性交易，由我和客人議價，代價二
      千五百元至三千元不等，半套性交易代價二千元由經理甲
      ○○向客人收取，我和負責人採五五方式拆帳，我得一千
      元，另姦淫性交易代價由我向客人收取是我個人獨得，大
      部分是經理甲○○安排我替男客服務，經理不在時，則由
      負責人安排，平均我每天和一、二位客人從事姦淫性交易
      ，最後一次係於九十一年四月二十五日與一名男客完成性
      交易，警察從我的皮包內拿出的保險套二個，是我自己準
      備的，客人打電話進來，由經理甲○○出去帶領客人進來
      後，再安排小姐幫客人服務，我每天下班時和陳建宏將當
      日坐檯費當場拆帳，結算當日所得代價，由陳建宏親自交
      給我」等語（見偵查卷第十三頁至第十四頁），則被告甲
      ○○應知「美味園咖啡坊」之小姐有與男客從事全套或半
      套性交易。
    4.證人李麗卿於警訊時證稱：「我是該店之坐檯小姐，店內
      消費服務性質是坐檯供男客吃豆腐（男客會用手碰觸我身
      體胸部），該店有提供性交易行為，看小姐個人是否願意
      ，由小姐帶男客至房間發生性關係，代價為二千元至三千
      元不等，我是聽別的小姐講店裡有提供性行為交易服務，
      小姐在店內等候，由店家帶男客進入，我服務性質為半套
      替男客打手槍（用手撫摸男客生殖器至射精），代價為二
      千元，店家拿一千元，我拿一千元，由陳建宏媒介」等語
      （見偵查卷第十六頁至第十八頁），則被告甲○○應有媒
      介「美味園咖啡坊」之小姐與男客從事全套或半套性交易
      。
    5.證人馬坤宏於警訊時證稱：「我是撥打報紙上所登之廣告
      後，約定在台北縣三重市○○○路與重陽路口碰面，並由
      甲○○帶我於九十一年四月二十九日二十時三十分許進入
      該店，甲○○介紹陳淑英給我，以每小時二千元消費，我
      有在隔間內撫摸陳淑英之胸部」等語（見偵查卷第二十頁
      反面），證人馬坤宏於九十一年十月二日原審調查時另證
      稱：「當天我看報紙所登的電話撥打過去時，在電話中我
      有問對方店裡消費性質為何，對方說是摸摸茶，半小時後
      甲○○過來和我碰面，就帶我到不遠處之查獲地，在路上
      甲○○跟我介紹店裡的消費性質是在做摸摸茶，一般都知
      道摸摸茶是小姐陪客人吃東西、聊天時，客人和小姐可以
      撫摸彼此的身體、吃豆腐，我先付了二千元給甲○○後，
      由甲○○帶我到包廂內，我在包廂內和陳淑英聊天時，我
      的手有伸進她衣服內，隔著胸罩摸她胸部」等語（見原審
      卷第一卷第一六○頁至第一六四頁），而被告陳建宏、甲
      ○○於九十一年十月三十日原審調查時均供稱：「馬坤宏
      於警訊時及法院所述實在」等語（見原審卷第二卷第六頁
      ），且警方查獲本件時亦在現場之證人郭福全於警訊時證
      稱：「我是送便當到該店，坐在裡面和阿宏（陳建宏）聊
      天，我知道該店從事色情行為」等語（見偵查卷第二二頁
      反面），而證人李正偉於九十二年三月十九日原審調查時
      證稱：「當時『小陳』有跟我提到他是在做聊天小姐這方
      面的工作，而陳建宏是幫『小陳』在工作，我到台北縣三
      重市○○路○段一五六號二樓00000000號市內電話新的裝
      機處聊天時，陳建宏曾跟我提到該處有在從事性交易」等
      語（見原審卷第二卷第一五五頁至第一五七頁），而被告
      陳建宏同日供稱：「李正偉所言正確」等語（見原審卷第
      二卷第一五七頁），足認被告甲○○應有媒介「美味園咖
      啡坊」之小姐與男客從事全套或半套性交易。
  (四)、證人「安琪」雖係七十三年十月二十九日出生，有其年籍
      資料附卷可稽，故警方於九十一年四月二十九日查獲本案
      時，「安琪」係十七歲又六個月大之女子。然查被告甲○
      ○堅決陳稱：其帶「安琪」上來店裡當天，有要求她出示
      身分證，她說沒有帶，其再問『安琪』幾歲，她說十八歲
      ，使得其誤以為『安琪』已滿十八歲，才讓她在店裡上班
      ，其不知道『安琪』未滿十八歲等語。且查證人「安琪」
      於警訊時亦證稱：「我於九十一年四月十五日去面試時，
      是由經理甲○○面試，我沒有出示證件」等語（見偵查卷
      第十二頁反面），「安琪」復於九十一年五月十四日偵查
      中證稱：「老闆有問我的年紀，他有問我是否滿十八歲，
      我跟他說『有』，他就沒看證件，就說可直接上班」等語
      （見偵查卷第五一頁），「安琪」又於九十一年六月二十
      日原審調查時又證稱：「我到店裡面試時，我沒有告訴陳
      建宏、甲○○我的出生年月日，我只有告訴他們我十八歲
      ，我沒有拿證件給他們看，他們不知道我未滿十八歲」等
      語（見原審卷第一卷第三一頁、第三三頁）。另應徵諸卷
      附「安琪」經警查獲時所拍攝之檔案照片（偵查卷第34頁
      ），見「安琪」留長髮盤頭，由衣著及外型觀之，僅可判
      斷「安琪」之年紀並非年老珠黃之女子，但尚難可知「安
      琪」為未滿十八歲之人；基此，足認被告甲○○上開所稱
      ，信而有徵，並非子虛烏有之詞。按兒童及少年性交易防
      制條例第二十三條第一項之罪，其立法意旨乃在保護未滿
      十八歲人之身心健康，只須被引誘、容留、媒介、協助而
      為性交易之人，實際為未滿十八歲為已足，不以行為人須
      明知其年齡為要件，其有媒介未滿十八歲之人之不確定故
      意，亦應成立（最高法院八十八年度台上字第六九Ｏ號、
      第五二二一號判決意旨參照）。然而尚難謂該項犯罪之成
      立完全不以具備故意或不確定故意為要件；換言之，若行
      為對所媒介從事性交易之人為未滿十八歲之事實，完全無
      所察悉時，亦得亦該罪相繩。既查「安琪」雖係七十三年
      十月二十九日出生之人，然伊於前去「美味園咖啡坊」應
      徵從事猥褻及性交之性交易工作時，並未出示證件，且積
      極騙稱伊當時已年滿十八歲，且從外表或裝扮上亦無從窺
      悉伊之真實年齡。因此殊難謂被告甲○○對於媒介「安琪
      」與男客為性交易時係十六歲以上未滿十八歲之人一節具
      有不確定故意。
  (五)、綜上所述，前揭事實，與被告甲○○於本院所供相符，復
      經同案已確定被告陳建宏供述在卷。此外，復有被告陳建
      宏所寫之坐檯單二張、「小誠」印製之「美味園咖啡坊」
      名片四張、被告甲○○所有之ＮＯＫＩＡ行動電話一支、
      「小誠」所有之市內電話機一組扣案可證。本件事證明確
      ，被告甲○○之犯行堪予認定，應依法論科。
三、按刑法上之常業犯，祇須有賴某種犯罪為生之意，而以該犯
    罪為其謀生之職業即足當之，被告是否尚有其他職業，則非
    所問。被告甲○○既陳稱：我是因為沒有工作，才受僱於「
    小誠」幫忙帶客人到前開查獲地與小姐坐檯，且我在查獲地
    上班十天左右，前後有拿到五、六千元工資等語，然如前述
    ，被告甲○○係從九十一年三月十七日至四月十五日之間某
    日開始在「美味園咖啡坊」媒介性交易，至九十一年四月二
    十九日為警查獲為止，被告甲○○在「美味園咖啡坊」工作
    之時間應已超過半個月，可見被告甲○○於半個月內曾拿過
    至少五、六千元薪水，足供被告甲○○之基本生活所需，可
    見被告甲○○在主觀上顯有以媒介猥褻、性交之性交易來賺
    錢謀生之意。是核被告甲○○本案所為，應成立95年7月1日
    生效前之刑法第二百三十一條第二項之常業圖利媒介性交、
    猥褻罪。茲查該條項之罪名雖於被告甲○○行為後之95年7
    月1日生效之新修正刑法所刪除；然因若適用修正刪除前後
    之規定，將依數罪併罰方式論處，較不利於被告甲○○。依
    刑法第二條第一項前段之規定，自仍應依修正刪除前之規定
    論處。又查檢察官未經詳查，遽認被告甲○○應成立兒童及
    少年性交易防制條例第二十三條第三項意圖營利媒介未滿十
    八歲之人為性交易為常業罪嫌云云，即有未合，所引據起訴
    法條，應予變更。又八十八年四月二十一日修正之刑法第二
    百三十一條第一項關於意圖使男女與他人為性交或猥褻之行
    為，而引誘、容留或媒介以營利之罪，已將性交與猥褻之行
    為，同列為單一罪名中之行為態樣，與修正前刑法第二百三
    十一條第一項、第二項將姦淫及猥褻之行為，分別列為不同
    罪名之行為態樣不同。本案被告之常業行為（所媒介之女子
    非只一人，男客非同一、性交及猥褻之行為對象不同），兼
    有意圖使女子為性交及猥褻之行為，而媒介以營利為常業，
    將性交及猥褻行為均認為係所犯單一罪名中之不同行為態樣
    ，並無吸收關係，附此敘明。至於公訴人雖認為被告陳建宏
    係「美味園咖啡坊」之負責人，而被告甲○○係受僱於被告
    陳建宏，無非以被告甲○○於警訊時供稱：是陳建宏和我洽
    談工作之事，並僱用我負責帶客人到店裡消費，也是陳建宏
    支付酬勞給我云云，另證人「安琪」及陳淑英於警訊時均證
    稱：該店負責人是陳建宏云云為其依據。然被告陳建宏既堅
    稱：我係以每月三萬元受僱於「小誠」，出面承租「美味園
    咖啡坊」，而在店內招呼客人，「小誠」才是真正的負責人
    ，「安琪」來上班時所看到之人只有我和甲○○，所以「安
    琪」才會以為我和甲○○就是老闆等語，且被告甲○○於原
    審調查時亦陳稱：起先我應徵時是業者「小陳」叫我先過來
    看看，看我願不願意做，「小陳」在電話中請我將他所描述
    之客人帶到查獲地交給陳建宏，我就將客人帶到查獲地交給
    陳建宏，我替「小陳」帶客人時，「小陳」每天給我有時五
    百元，有時一千元，後來「小陳」打電話問我要不要作正職
    的，而叫我過去查獲地找陳建宏報到，後來陳建宏打電話給
    我請我過去幫忙，我才開始工作等語，而證人李正偉於九十
    二年三月十九日原審調查時證稱：當時「小陳」有跟我提到
    他是在做聊天小姐這方面的工作，而陳建宏是幫「小陳」在
    工作等語（見原審卷第二卷第一五五頁），則被告甲○○係
    與「小誠」、陳建宏本案所為，彼此間有犯意聯絡及行為分
    擔，均為共同正犯。
四、原審以事證明確，對被告甲○○予以論罪科刑，固非無見。
    惟查：被告甲○○本案所為僅應成立95年7月1日生效前之刑
    法第二百三十一條第二項之常業圖利媒介性交，原審竟誤認
    被告甲○○基於常業營利之犯意，除容留未滿十八歲之花名
    「安琪」為性交易行為外，亦容留已滿十八歲之李麗卿等人
    ，為猥褻之性交易行為，因認上訴人所為應成立刑法第二百
    三十一條第二項及兒童及少年性交易防制條例第二十三條第
    三項之罪，為一行為觸犯數罪名之想像競合犯，應從一重依
    兒童及少年性交易防制條例第二十三條第三項處斷，揆諸前
    揭說明，自有未合。
五、被告甲○○提起上訴，指摘原判決適用法則不當及量刑過重
    ，即為有理由，自應由本院將原判決予以撤銷改判。爰審酌
    被告甲○○為牟取利益以營生，竟陸續媒介女子男客為猥褻
    及性交之性交易，戕害社會善良風氣，再衡諸被告甲○○之
    犯罪動機、目的、手段、對社會善良風俗之影響、及事後已
    坦承犯行，態度良好，犯罪期間約半個月，且自本件被查獲
    後，迄今先後在快遞公司從事接送文件、在餐廳當廚房助理
    之工作（有各類所得扣繳暨免扣繳憑單影本二張附卷可稽）
    ，被告甲○○犯後有正當工作，可見其頗有悔意等一切情狀
    ，量處如主文第二項所示之刑，以示懲儆。並查被告甲○○
    前未曾受任何有期徒刑以上刑之宣告，此有本案被告前案紀
    錄表附卷可憑（本院卷第二十頁），其經此教訓，自當知所
    惕勉而無再犯之虞，本院綜核各情認對被告所宣告上開之有
    期徒刑以暫不執行為適當，爰併予宣告緩刑四年，以啟自新
    。扣案之被告陳建宏所寫之坐檯單二張，係同案被告陳建宏
    所有，另扣案之聯絡性交易事宜所用之ＮＯＫＩＡ行動電話
    一支係被告甲○○所有，均係供本件共同犯罪所用之物，爰
    依刑法第三十八條第一項第二款之規定宣告沒收。至於扣案
    之「小誠」所印製「美味園咖啡坊」名片四張及聯絡性交易
    事宜所用之00000000市內電話機一組，雖係「小誠」所有，
    然係供其與共犯被告陳建宏、甲○○犯罪所用之物，亦爰依
    刑法第三十八條第一項第二款之規定宣告沒收。
六、據上論斷，應依刑事訴訟法第三百六十九條第一項前段、第
    三百六十四條、第二百九十九條第一項前段、第三百條，修
    正前刑法第二十八條、第二百三十一條第二項，刑法第三十
    八條第一項第二款，第二條第一項前段、第七十四條第一項
    第一款，判決如主文。
本案經檢察官姜貴昌到庭執行職務。
中  華  民  國      95     年     11     月    21     日
                  刑事第九庭審判長法  官  官有明
                                  法  官  陳世宗
                                  法  官  周盈文
以上正本證明與原本無異。
如不服本判決，應於收受送達後十日內向本院提出上訴書狀，其
未敘述上訴之理由者並得於提起上訴後十日內向本院補提理由書
（均須按他造當事人之人數附繕本）。
                                  書記官  余姿慧
中  華  民  國      95     年     11     月    21     日
附錄：本案論罪科刑法條全文
95年7月1日修正前刑法第231條 ：
意圖使男女與他人為性交或猥褻之行為，而引誘、容留或媒介以
營利者，處五年以下有期徒刑，得併科十萬元以下罰金。以詐術
犯之者，亦同。
 以犯前項之罪為常業者，處一年以上七年以下有期徒刑，得併
 科三十萬元以下罰金。
公務員包庇他人犯前二項之罪者，依各該項之規定加重其刑至二
分之一。

司法院資訊處製作；財團法人民間司法改革基金會備份。
